臺灣臺北地方法院民事判決　　　　　　　 100年度親字第22號
原　　　告　　施惠香
訴訟代理人　　楊美玲律師
被　　　告　　施順儒
兼法定代理人　王慶立
上列當事人間否認子女事件，本院於民國一百年四月一日言詞辯
論終結，判決如下：
    主    文
確認被告施順儒非原告自被告王慶立受胎所生之子。
訴訟費用由被告負擔。
    事    實
甲、原告方面：
一、聲明：如主文所示。
二、陳述略稱：原告於民國九十八年十月二十八日產下被告施順
    儒，按近代醫學推斷，婦女生產胎期，最近為一百八十一日
    ，遲則三百零二天，此為我民法第一千零六十二條規定為受
    胎期間，然受胎期間雖於原告與被告王慶立婚姻關係存續期
    中，惟於受胎期間中，原告與被告王慶立並未同居生活在一
    起，被告施順儒實際生父並非被告王慶立，業經親子血緣鑑
    定證實，因而提出本件訴訟。
三、證據：提出戶籍謄本一份、診斷證明書影本一份為證。
乙、被告方面：
一、聲明：同意原告之請求。
二、陳述略稱：對原告請求沒有意見。
三、證據：無。
    理    由
一、程序方面：按「否認或認領子女、否認推定生父之訴，與認
    領無效或撤銷認領之訴，及就母再婚後所生子女確定其父之
    訴，專屬子女住所地或其死亡時住所地之法院管轄。」，民
    事訴訟法第五百八十九條定有明文。本件被告施順儒住所位
    於本院轄區，故本件專屬本院管轄，合先敘明。
二、按民法第一千零六十三條第一項推定之婚生子女，如夫妻之
    一方或子女能證明子女非為婚生子女者，得於夫妻之一方自
    知悉該子女非為婚生子女，或子女自知悉其非為婚生子女之
    時起二年內提起否認之訴，民法第一千零六十三條第二、三
    項定有明文。
三、本件原告主張其與被告王慶立原係夫妻，二人於八十年十二
    月六日結婚，並於九十八年三月十六日離婚，原告於九十八
    年十月二十八日生下被告施順儒，被告施順儒受婚生推定為
    原告與被告王慶立婚生子之事實，業據原告提出戶籍謄本一
    份為證，然依原告所提出柯滄銘婦產科診斷證明書內容顯示
    ，被告施順儒實際生父並非被告王慶立，是原告主張被告王
    慶立非被告施順儒之親生父親，堪信為真實。
四、按從子女出生日回溯第一百八十一日起至第三百零二日止為
    受胎期間，民法第一千零六十二條第一項著有明文。查原告
    受胎生下被告施順儒，其受胎期間既係在其與被告王慶立婚
    姻關係存續中，則依法自應推定被告施順儒為原告與被告王
    慶立之婚生子，然原告受胎懷有被告施順儒時，並未與被告
    王慶立同居，即非自被告王慶立受胎，準此，原告提起本件
    訴訟，於法洵屬有據，應予准許。
五、據上論結，本件原告之訴為有理由，依民事訴訟法第七十八
    條、第八十五條第一項前段，判決如主文。
中    華    民    國   100    年    4     月    15    日
                      家事法庭法  官  文衍正
以上正本係照原本作成。
如對本判決上訴，須於判決送達後20日內向本院提出上訴狀。如
委任律師提起上訴者，應一併繳納上訴審裁判費。
中    華    民    國   100    年    4     月    15    日
                              書記官  蔡沛圻